【裁判字號】    92,交抗,763
【裁判日期】    921203
【裁判案由】    違反道路交通管理處罰條例
【裁判全文】
臺灣高等法院交通事件裁定                        九十二年度交抗字第七六三號
    抗  告  人
    即受處分人  甲○○
右抗告人因違反道路交通管理處罰條例案件，不服台灣士林地方法院中華民國九十二
年六月十日裁定（九十二年度交聲字第五一八號；原處分案號：北市裁三字第駕裁二
二—ＡＢＹ○六九一○一號），提起抗告，本院裁定如左：
    主  文
抗告駁回。
    理  由
一、按汽車駕駛人在禁止臨時停車處所停車者，處新台幣（下同）六百元以上一千二
    百元以下罰鍰，道路交通管理處罰條例第五十六條第一項第一款定有明文。所謂
    臨時停車係指車輛因上、下人、客，裝卸物品，其引擎未熄火，停止時間未滿三
    分鐘，保持立即行駛之狀態，道路交通管理處罰條例第三條第九款規定甚明。次
    按交岔路口十公尺內不得臨時停車，道路交通安全規則第一百十一條第一項第二
    款亦定有明文。
二、原裁定略以：異議人即受處分人甲○○於民國（下同）九十二年一月十日晚間八
    時三十許，在台北市九八巷巷口臨時停車之際遭延台北市二九八巷北往南，由劉
    天元所駕駛ＢＯ｜二一四八號自小客車自左後方擦撞，異議人所有之前開車輛停
    車地點距離台北市○○路二八九巷與台北市○○街九八巷交叉路口未及十公尺之
    事實，有台北市警察局北投分局交通分隊道路交通事故調查報告表、交通事故談
    話紀錄表在卷為憑，且為異議人所不爭執，是異議人所有ＱＭ｜八七六二號自小
    客車於右揭時地於交叉路口十公尺處臨時停車之事實已堪認定。原處分機關以異
    議人違反該項規定，處罰鍰新臺幣九百元，經核尚稱允當，異議人空言否認違規
    事實，指摘原處分不當，為無理由，應予駁回等語。
三、抗告意旨略以：本案開單員警於開立給抗告人之罰單上，註明肇事乃明顯違背其
    行政職務公正辨斷之重大行政疏失，原審法院不去追究當時停在對邊路口（交叉
    路口十公尺內）禁止臨時停車範圍內，且其駕駛人早已不在現場之車輛責任，抗
    告人無法信服，為此提起抗告云云。
四、本院查：抗告人即受處分人所有ＱＭ｜八七六二號自小客車於九十二年一月十日
    晚間八時三十分許，在台北市○○街九八巷巷口臨時停車之際，遭沿台北市○○
    路二八九巷北往南，由劉天元所駕駛之ＢＯ｜二一四八號自小客車自左後方擦撞
    ，當時查抗告人所有之前開車輛停車地點距離台北市○○路二八九巷與台北市○
    ○街九八巷交岔路口未及十公尺之事實，有台北市政府警察局北投分局交通分隊
    道路交通事故調查報告表、交通事故談話紀錄表在卷為憑，且為抗告人所不爭執
    ，是抗告人所有ＱＭ｜八七六二號自小客車於右揭時地，於交岔路口十公尺處臨
    時停車之事實已堪認定。至抗告人雖異議稱其人在駕駛座上，可隨時移動車輛云
    云，然查抗告人所稱上情縱然屬實，亦屬上開道路交通管理處罰條例第三條第九
    款所規定之臨時停車情形，其於禁止臨時停車之處所臨時停車即已構成道路交通
    管理處罰條例第五十六條第一項第一款規定之裁罰事由，與其違規臨時停車是否
    肇事無涉，是抗告人以其並非肇事人而係遭擦撞之受害人為由聲明異議，亦無理
    由。又當時停在對邊路口交叉路口十公尺內禁止臨時停車範圍內，縱使另有其他
    車輛違規臨時停車，其駕駛人已不在現場，亦屬該車是否亦違反道路交通管理處
    罰條例第三條第九款之規定，亦應受罰問題，並不影響抗告人既有之違規臨時停
    車責任，故原處分機關援引道路交通管理處罰條例第五十六條第一項第一款，裁
    處抗告人罰鍰九百元，於法並無不合，抗告意旨猶執前詞指摘原裁定不當，為無
    理由，應予駁回。
五、據上論斷，應依道路交通案件處理辦法第二十六條、刑事訴訟法第四百十二條，
    裁定如主文。
中      華      民      國    九十二    年     十二     月      三      日
                              台灣高等法院交通法庭
                                  審判長法  官  陳  正  雄
                                        法  官  許  宗  和
                                        法  官  許  錦  印
右正本證明與原本無異。
不得再抗告。
                                        書記官  楊  妙  恩
中      華      民      國    九十二    年     十二     月      五      日


司法院資訊處製作；財團法人民間司法改革基金會備份。
